Config:
  hfst:
    Gen: ../../../src/generator-gt-norm.hfst
    Morph: ../../../src/analyser-gt-norm.hfst
  xerox:
    Gen: ../../../src/generator-gt-norm.xfst
    Morph: ../../../src/analyser-gt-norm.xfst
    App: lookup

Tests:

# todo:
# Proofread the gold standard (below)
# Then: run analyser, then correct. 


  Verb - kulkkeet: # Verb 'to bring' - full paradigm
     kulkkeet+V+Inf: kulkkeet
     kulkkeet+V+Ind+Prs+Sg1: kuljen
     kulkkeet+V+Ind+Prs+Sg2: kuljet
     kulkkeet+V+Ind+Prs+Sg3: kulkkee
     kulkkeet+V+Ind+Prs+Pl1: kuljema
     kulkkeet+V+Ind+Prs+Pl2: kuljetta
     kulkkeet+V+Ind+Prs+Pl3: kuljethaan
     kulkkeet+V+Ind+Prt+Sg1: kuljin
     kulkkeet+V+Ind+Prt+Sg2: kuljit
     kulkkeet+V+Ind+Prt+Sg3: kulki
     kulkkeet+V+Ind+Prt+Pl1: kuljima
     kulkkeet+V+Ind+Prt+Pl2: kuljitta
     kulkkeet+V+Ind+Prt+Pl3: kuljethiin
     kulkkeet+V+PrfPrc+Sg+Nom: kulkenu
